【裁判字號】    95,訴,394
【裁判日期】    950428
【裁判案由】    毒品危害防制條例
【裁判全文】
臺灣臺中地方法院刑事判決               95年度訴字第394號
公  訴  人  臺灣臺中地方法院檢察署檢察官
被      告  甲○○
上列被告因毒品危害防制條例案件，經檢察官提起公訴（九十五
年度毒偵字第九四號）及移送併案審理（九十五年度毒偵字第九
０七號），本院合議庭裁定進行簡式審判程序，判決如下：
    主    文
甲○○連續施用第一級毒品，累犯，處有期徒刑拾月；扣案之海
洛因壹包（淨重零點陸公克），沒收銷燬之。又連續施用第二
級毒品，累犯，處有期徒刑伍月；扣案之玻璃吸食器壹支沒收。
主刑部分應執行有期徒刑壹年貳月。
    犯罪事實
一、甲○○前因恐嚇案件，經本院以八十九年度易字第二三八八
    號判決判處有期徒刑一年確定，於民國九十一年四月九日假
    釋出監，至九十一年四月十六日假釋期滿未經撤銷，以已執
    行完畢論。又因施用毒品案件，經觀察、勒戒後，認無繼續
    施用毒品之傾向，於九十四年五月二十五日觀察、勒戒執行
    完畢釋放出所，並經臺灣臺中地方法院檢察署檢察官於九十
    四年五月二十六日以九十四年度毒偵字第二六一一號為不起
    訴處分確定。詎甲○○仍不知悔改，於上開觀察、勒戒執行
    完畢釋放出所後五年內，復基於施用第一級毒品之概括犯意
    ，自九十四年十二月二十日起至九十五年一月二十四日止，
    以將海洛因摻入香煙中點火燃燒吸食煙氣之方式，在臺中市
    北區○○○○街一０一號、臺中縣大雅鄉○○路往臺中市區
    途中及臺中縣沙鹿鎮樂群新村五十五號居所等地，連續施用
    第一級毒品海洛因多次。又另基於施用第二級毒品之概括犯
    意，自九十四年十二月二十日起至九十五年一月二十四日止
    ，以將甲基安非他命（起訴書誤為安非他命）置於玻璃吸食
    器內點火燃燒吸食煙氣之方式，在上開處所，連續施用第二
    級毒品甲基安非他命多次。嗣於九十四年十二月二十七日上
    午十一時三十分許，在臺中市北區○○○○街一０一號前為
    警查獲，並當場扣得甲○○所有供施用甲基安非他命使用之
    玻璃吸食器一支；另於九十五年一月二十四日晚間八時許，
    在臺中縣沙鹿鎮○○路信義巷六之五號前為警查獲，並當場
    扣得其所有之第一級毒品毒品海洛因一包（淨重零點三六公
    克），始悉上情。
二、案經臺中縣警察局霧峰分局、臺中市警察局第一分局分別報
    請臺灣臺中地方法院檢察署檢察官偵查起訴及移送本院併案
    審理。
    理    由
一、被告甲○○於準備程序中，先就上開犯罪事實為有罪之陳述
    ，且所犯係死刑、無期徒刑、最輕本刑為三年以上有期徒刑
    以外之罪，經本院合議庭依刑事訴訟法第二百七十三條之一
    第一項之規定，裁定由法官一人獨任進行簡式審判程序，合
    先敘明。
二、上開犯罪事實，業據被告甲○○於警詢及偵審中坦承不諱，
    並有法務部調查局鑑定通知書一紙附卷可稽，及海洛因一包
    （淨重零點三六公克）、玻璃吸食器一支扣案為憑。且被告
    於前揭時、地為警查獲後，經警採其尿液送驗結果，均呈安
    非他命類及嗎啡陽性反應（施用海洛因者會在其體內代謝為
    嗎啡成分殘留，並經由尿液排出），有尿液代號與真實姓名
    對照表二份、中山醫學大學附設醫院藥物濫用檢測中心檢驗
    報告、詮昕科技股份有限公司出具之濫用藥物尿液檢驗報告
    各一份在卷可參，足徵被告前揭自白應屬實情。而被告前因
    施用毒品案件，經觀察、勒戒後，認無繼續施用毒品之傾向
    ，於九十四年五月二十五日觀察、勒戒執行完畢釋放出所，
    並經臺灣臺中地方法院檢察署檢察官於九十四年五月二十六
    日以九十四年度毒偵字第二六一一號為不起訴處分確定等情
    ，有臺灣高等法院被告前案紀錄表、刑案資料查註紀錄表、
    不起訴處分書各一份附卷可按。本案事證已臻明確，被告犯
    行洵堪認定。
三、查被告甲○○前因施用毒品案件，經觀察、勒戒執行完畢並
    釋放後，復於五年內再度施用第一、二級毒品海洛因及甲基
    安非他命，核其所為，係犯毒品危害防制條例第十條第一項
    、第二項之施用第一、二級毒品罪。被告為供自己施用之目
    的而持有上開毒品，其於施用前後持有海洛因及甲基安非他
    命之低度行為，應各為施用之高度行為所吸收，均不另論罪
    。又被告先後多次施用第一、二級毒品海洛因及甲基安非他
    命犯行，均屬時間緊接，方法相同，各觸犯構成要件相同之
    罪名，顯係皆基於概括犯意反覆為之，均應依連續犯之規定
    論以一罪，並依法加重其刑。至其所犯上開二罪間，犯意各
    別，行為互殊，應予分論併罰。查被告前因恐嚇案件，經本
    院以八十九年度易字第二三八八號判決判處有期徒刑一年確
    定，於九十一年四月九日假釋出監，至九十一年四月十六日
    假釋期滿未經撤銷，以已執行完畢論，有臺灣高等法院被告
    前案紀錄表及刑案資料查註紀錄表在卷可按，其受有期徒刑
    之執行完畢，五年內再犯本件法定本刑有期徒刑以上之罪，
    為累犯，均應依法遞加重其刑。另被告自九十四年十二月二
    十日起至同年十二月二十七日止以外之施用第一、二級毒品
    海洛因及甲基安非他命犯行（即檢察官移送本院併辦部分）
    ，雖未經檢察官詳載於起訴書內，然此因與其餘業經記明公
    訴意旨之施用第一、二級毒品犯行有連續犯之裁判上一罪關
    係，已如前述，應為起訴效力所及，基於審判不可分原則，
    本院自應併予審理，附此敘明。爰審酌被告曾接受觀察、勒
    戒執行完畢，竟未能從中記取教訓，深切體認毒品危害己身
    健康之鉅，反而再次趁隙施用海洛因及甲基安非他命，足見
    被告自制能力尚有未足，而有接受相當期間監禁教化之必要
    ，以促其及早矯正吸毒惡習；且被告於九十四年十二月二十
    七日為警查獲施用毒品犯行後，仍未見收斂，猶於短時內繼
    續施用毒品不輟，顯見被告身染毒癮已深，犯後態度亦有可
    議；惟念及施用毒品固戕害個人健康至鉅，然就他人權益之
    侵害仍屬有限，及其犯罪目的、手段、於警詢及偵審中坦承
    犯行之態度、具有國中畢業學歷之智識程度等一切情狀，分
    別量處如主文所示之刑，並定其應執行之刑，以示懲儆。扣
    案之海洛因一包（淨重零點三六公克），為毒品危害防制條
    例第二條第二項第一款所稱之第一級毒品，應依同條例第十
    八條第一項前段之規定，沒收銷燬之；另扣案之玻璃吸食器
    一支，則為被告所有供施用甲基安非他命犯罪使用之物，業
    據被告於本院審理時供述甚詳，應依刑法第三十八條第一項
    第二款之規定，宣告沒收。
據上論斷，應依刑事訴訟法第二百七十三條之一第一項、第二百
九十九條第一項前段，毒品危害防制條例第十條第一項、第二項
、第十八條第一項前段，刑法第十一條前段、第五十六條、第四
十七條、第五十一條第五款、第三十八條第一項第二款，判決如
主文。
本案經檢察官蔡雯娟到庭執行職務。
中    華    民    國    95    年    4     月    28    日
                  刑事第七庭  法  官  高文崇
上正本證明與原本無異。
如不服本判決，應於送達後十日內向本院提出上訴狀（須附繕
本），上訴於台灣高等法院台中分院。
                              書記官  林淑慧
中    華    民    國    95    年    5     月    1    日
附錄本案論罪科刑法條：
毒品危害防制條例第十條第一項、第二項：
施用第一級毒品者，處六月以上五年以下有期徒刑。
施用第二級毒品者，處三年以下有期徒刑。


司法院資訊處製作；財團法人民間司法改革基金會備份。
